【裁判字號】    97,易,233
【裁判日期】    971030
【裁判案由】    竊盜
【裁判全文】
臺灣花蓮地方法院刑事判決           97年度易字第233號
公  訴  人  臺灣花蓮地方法院檢察署檢察官
被      告  壬○○
上列被告因竊盜案件，經檢察官提起公訴（97年度偵緝字第143
號、151至156號），本院判決如下：
    主  文
壬○○犯如附表所示之加重竊盜罪，均累犯，各處如附表所示之
刑。應執行有期徒刑貳年肆月。扣案之油壓剪壹支、鉗子壹支、
鑽石玻璃割刀壹支、無線電貳支均沒收。
    事  實
一、壬○○前因違反著作權法案件，經本院 92年度花簡字第424
    號判決判處有期徒刑5月確定，於民國93年4月21日易科罰金
    執行完畢，仍不知警惕，竟意圖為自己不法之所有，夥同卯
    ○○、巳○○、癸○○（上開3人另經本院96年度訴字第387
    號判決，巳○○、癸○○部分業已確定）基於意圖為自己不
    法所有之犯意聯絡，自96年5月3日起至同年月29日止，由卯
    ○○、壬○○開車搭載巳○○、癸○○，攜帶客觀上足供作
    為兇器使用之油壓剪、起子、鉗子、鑽石玻璃割刀等器械及
    手電筒前往附表所示地點，巳○○、癸○○或持上揭工具毀
    壞該址之安全設備、窗戶（附表編號2、3、7-10、12、
    14-18），或因該址窗戶未鎖而徒手攀爬（附表編號4-6、11
    、13），或以腳踹破玻璃窗之方式（附表編號 1），踰越安
    全設備侵入住宅或有人居住之建築物，下手行竊，並使用無
    線電或行動電話與壬○○、卯○○聯絡，壬○○則與卯○○
    駕車在四周把風等候並伺機接應，渠 4人即以上開分工之方
    式，於附表所示之時間、地點，竊取如附表所示之他人財物
    （犯罪時間、地點、被害人、被竊財物均詳附表所示），竊
    得之現金，由巳○○、癸○○朋分，至所竊其餘財物，則由
    壬○○、卯○○負責變賣供渠4人花用。
二、案經花蓮縣警察局吉安分局報告台灣花蓮地方法院檢察署檢
    察官偵查起訴。
    理  由
一、證據能力：按被告以外之人於審判外之言詞或書面陳述，除
    法律有規定者外，不得作為證據；又被告以外之人於審判外
    向法官所為之陳述，得為證據；被告以外之人於偵查中向檢
    察官所為之陳述，除顯有不可信之情況者外，得為證據；又
    被告以外之人於審判外之陳述，雖不符前 4條之規定，而經
    當事人於審判程序同意作為證據，法院審酌該言詞陳述或書
    面陳述作成時之情況，認為適當者，亦得為證據，刑事訴訟
    法第159條第1項、第159條之1、第159條之5第 1項分別定有
    明文。查：
  (一)證人即共犯巳○○、癸○○因其所涉上開竊盜犯行，於96年
    10月9日於本院96年度訴字第387號案件行準備程序時，向法
    官所為之供述，就對於被告壬○○有關部分，仍屬證詞，依
    上開規定，應有證據能力。
  (二)證人即共犯卯○○於1.96年6月6日13時25分起在花蓮縣警察
    局吉安分局偵查隊所為證詞（指述被告有參與甲○○、丑○○、丁○○、辛○○住宅竊案4件 ）、2.同日14時35分起在
    警詢時所為證詞（指述被告有參與寅○○、己○○住宅竊案
    2件）、3.同日15時20分起在警詢時所為證詞（ 指述被告有
    參與酉○○、乙○○住宅竊案2件）、4.於同日16時5分起在
    警詢所為證詞（指述被告有參與午○○住宅竊案）、5.於同
    日17 時23分起在警詢所為證詞（ 指述被告有參與辰○○住
    宅竊案）、6.於同日16時52分起在警詢所為證詞（指述被告
    有參與子○○、戊○○、庚○○、戌○○、未○○、魯穎、
    申○○、丙○○等住宅竊案7件 ），以及證人即附表所示被
    害人酉○○、丑○○、丁○○、午○○、庚○○、戌○○、
    戊○○、寅○○、己○○、甲○○、申○○、未○○、魯穎
    、丙○○、辛○○、子○○、辰○○、乙○○、洪正善等19
    人於警詢中之陳述及贓物認領保管單，雖屬被告以外之人於
    審判外之言詞或書面陳述，而為傳聞證據，惟當事人對上開
    證據，均同意作為證據，且經本院審酌上開言詞及書面陳述
    作成時之情況，並無不適當之情形，揆諸前揭說明，上開證
    據均具證據能力，合先敘明。
二、訊據被告壬○○除坦承就附表編號18之犯行為把風行為之外
    ，餘矢口否認有何竊盜犯行，辯稱：除編號18之犯行外，我
    都沒有參與，我認識卯○○、巳○○、癸○○ 3人，與他們
    並無仇恨，不知道他們為何會指述我共同行竊，我有正當工
    作，白天開「水世界」賣飲料，晚上賣鹽酥雞云云。惟查：
  (一)附表編號1部分（被害人酉○○），業據證人巳○○證述：
    當初是卯○○開車停在該處，我用腳踹破玻璃，由我和癸○○進入屋內行竊，該地點是做美體指壓業，卯○○、壬○○
    把車停在旁邊洗車廠，幫我們把風等語明確（見97年度偵緝
    字第156號偵查卷-下簡稱偵卷，第58頁所附本院96年度訴字
    第387號強盜等案件準備程序筆錄 ），與其於本院證述及證
    人癸○○、卯○○分別於本院、警詢中證述之情節大致相符
    （見本院審判筆錄、花蓮縣警察局吉安分局吉警偵字第0968
    00號刑案偵查卷宗-下稱警1卷，第2-7頁 ），並有證人即被
    害人酉○○於警詢中證述其辦公室遭他人破壞氣窗玻璃侵入
    行竊之事實可佐（見警1卷第19-21頁），其等之證詞應堪採
    信。
  (二)附表編號 2部分（被害人丑○○），業據證人巳○○證述：
    不清楚是誰持油壓剪破壞窗戶，由我和癸○○進入，卯○○
    和壬○○ 2人在外把風等語明確（見偵卷第59頁所附同前準
    備程序筆錄），與證人癸○○、卯○○分別於本院、警詢中
    證述之情節大致相符（見本院審判筆錄及花蓮縣警察局吉安
    分局吉警偵字第0968002049號-下稱警 2卷，第2-7頁），並
    有證人即被害人丑○○於警詢中證述其住宅客廳鐵窗遭他人
    破壞侵入行竊之事實可佐（見警2卷第57-58頁），其等之證
    詞應堪採信。
  (三)附表編號 3部分（被害人丁○○），業據證人巳○○證述：
    我持扣案扳手破壞鐵窗，和癸○○進入屋內，卯○○、壬○○ 2人在外把風等語明確（見偵卷第59頁所附同前準備程序
    筆錄），與證人癸○○、證人卯○○分別於本院、警詢中證
    述之情節大致相符（見本院審判筆錄、花蓮縣警察局吉安分
    局吉警偵字第0968002759號卷-下稱警 3卷，第3-7頁），並
    有證人即被害人丁○○於警詢中證述其住處遭他人侵入，偷
    走電視機之事實可佐（見警2卷第59-60頁），其等之證詞應
    堪採信。
  (四)附表編號 4部分（被害人午○○），業據證人巳○○證述：
    被害人的液晶電視擺在窗戶旁，我爬氣窗並將窗戶打開進入
    屋內，把電視搬出來，癸○○在外接應，卯○○、壬○○ 2
    人在外把風等語明確（見偵卷第59頁所附同前準備程序筆錄
    ），與證人卯○○於警詢中證述之情節大致相符（見警 2卷
    第8-12頁），並有證人即被害人午○○於警詢中證述遭竊之
    事實可佐（見警2卷第73-75頁），其等之證詞應堪採信。
  (五)附表編號 5部分（被害人庚○○），業據證人巳○○證述：
    我與癸○○ 2人徒手開2樓窗戶進入屋內後，到1樓開門讓被
    告卯○○進屋內，壬○○是在外面把風，因為本件被害人是
    做石藝雕刻的，所以我記得很清楚等語（見偵卷第57頁所附
    同前準備程序筆錄），與其於本院證述及證人卯○○於警詢
    中證述之情節大致相符（見本院審判筆錄、花蓮縣警察局吉
    安分局吉警偵字第09680001962號卷-下稱警 3卷，第1-6頁）
    ，並有證人即被害人庚○○於警詢中證述其住處遭竊之事實
    可佐（見警3卷第19-20頁），其等之證詞應堪採信。
  (六)附表編號 6部分（被害人戌○○），業據證人癸○○證述：
    本件壬○○有把風，這次我們爬的很辛苦，壬○○跟卯○○
    在旁邊空地的車上等，所以我印象很深刻等語明確（見本院
    審判筆錄），與證人卯○○於警詢中證述之情節大致相符（
    見警3卷第1-6頁），並有證人即被害人戌○○於警詢中證述
    其住處遭他人侵入偷走電視機之事實可佐（見警3卷第25-26
    頁），其等之證詞應堪採信。
  (七)附表編號 7部分（被害人戊○○），業據證人巳○○證稱：
    我和癸○○攜帶扣案油壓剪，剪壞1樓窗戶進入屋內，卯○○與壬○○在外把風等語明確（見偵卷第57頁所附同前準備
    程序筆錄），與證人卯○○於警詢中證述情節大致相符（見
    警3卷第1-6頁筆錄），並有證人即被害人戊○○於警詢中證
    述其住處遭他人侵入偷走電視機、木吉他之事實可佐（見警
    3卷第32-35頁），其等之證詞應堪採信。雖證人癸○○於本
    院審理時證稱：這次卯○○向壬○○借那台銀色的車，壬○○並沒有去，這件他沒有參與云云，然其於本院作證時，距
    離犯罪時間已相隔約 1年半，相較於證人巳○○、卯○○分
    別於 96年10月9日、同年6月6日所為證詞，記憶應較模糊，
    且證人癸○○與巳○○、卯○○共犯竊盜案件高達26件，數
    量甚多，有本院 96年度訴字第387號判決在卷可參，或有記
    憶不清之處，是尚難以證人癸○○與其他 2名證人所述不符
    之證詞，作為對被告有利之認定，附此敘明。
  (八)附表編號 8部分（被害人寅○○），業據證人癸○○證述：
    本件壬○○有去把風，因為房子是連棟的，巳○○進去的時
    候，房子裡面有人起來，我們就趕快跑了，所以印象很深等
    語明確（見本院審判筆錄），與證人卯○○於警詢中證述之
    情節大致相符（見花蓮縣警察局吉安分局吉警偵字第096800
    1879號卷-下稱警 4卷，第2-7頁），並有證人即被害人寅○○於警詢中證述其聽到有異狀起身察看，竊嫌就逃離現場，
    故沒有物品遭竊之事實可佐（見警4卷第26-27頁），其等之
    證詞應堪採信。
  (九)附表編號 9部分（被害人己○○），業據證人癸○○證述：
    本件的情形與上 1件的情形是一樣的等語明確（見本院審判
    筆錄），與證人卯○○於警詢中證述之情節大致相符（見警
    4卷第2-7頁），並有證人即被害人己○○於警詢中證述其聽
    到有異狀起身察看，竊嫌就逃離現場，故沒有物品遭竊之事
    實可佐（見警4卷第28-29頁），其等之證詞應堪採信。
  (十)附表編號10部分（被害人甲○○），業據證人癸○○證述：
    本件壬○○有去把風，因為我們找不到地方進去，我與巳○○徒手打破後窗玻璃才進去，所以我印象很深等語明確（見
    本院審判筆錄），與證人卯○○於警詢中證述之情節大致相
    符（見警2卷第2-7頁），並有證人即被害人甲○○於警詢中
    證述其住處遭他人破壞鋁窗侵入行竊之事實可佐（見警 4卷
    第28-29頁），其等之證詞應堪採信。
  (十一)附表編號11部分（被害人申○○），業據證人癸○○證述：
    壬○○有去把風，這棟建築物和 96年度訴字第387號刑事判
    決書附表編號20（即附表編號13丙○○部分）的建築物是連
    棟的，卯○○打電話叫壬○○特地去借 1台小貨車來裝冷氣
    ，所以我印象很深刻等語明確（見本院審判筆錄），與證人
    卯○○於警詢中證述之情節大致相符（見警3卷第1-6頁），
    並有證人即被害人申○○於警詢中證述其所經營之「阿信原
    木家具店」遭人侵入行竊，在警方查獲之贓物中，有其所失
    竊之飲水機 1部之事實可佐（見警3卷第44-45頁），其等之
    證詞應堪採信。
  (十二)附表編號12部分（被害人未○○、魯穎），業據證人巳○○
    證稱：我和癸○○攜帶油壓剪破壞鋁門窗後進入行竊，卯○○、壬○○在外把風，我看偷的物品後，就知道我與誰同往
    行竊等語明確（見偵卷第57頁所附同前準備程序筆錄），與
    證人卯○○於警詢中證述情節大致相符（見警3卷第1-6頁筆
    錄），並有證人即被害人未○○、魯穎分別於警詢中證述其
    住處遭他人破壞鋁窗侵入行竊之事實可佐（見警3卷第40-43
    頁），其等之證詞應堪採信。雖證人癸○○於本院審理時證
    稱：這次壬○○沒有參與，這地方離壬○○自己住的地方很
    近，那時我跟卯○○、巳○○出去繞，卯○○有注意被害人
    的作息，我確定壬○○沒有去云云，然其於本院作證時，距
    離犯罪時間已相隔約 1年半，相較於證人巳○○、卯○○分
    別於 96年10月9日、同年6月6日所為證詞，記憶應較模糊，
    且證人癸○○與巳○○等人共犯竊盜案件高達26件，數量甚
    多，有本院 96年度訴字第387號判決在卷可參，或有記憶不
    清之處，是尚難以證人癸○○與其他 2名證人所述不符之證
    詞，作為對被告有利之認定，附此敘明。
  (十三)附表編號13部分（被害人丙○○），業據證人癸○○證稱：
    壬○○有去把風，這棟建築物和 96年度訴字第387號刑事判
    決書附表編號19（即附表編號11申○○部分）的建築物是連
    棟的，卯○○打電話叫壬○○特地去借 1台小貨車來裝冷氣
    ，所以我印象很深刻等語明確（見本院審判筆錄），與證人
    卯○○於警詢中證述之情節大致相符（見警3卷第1-6頁），
    並有證人即被害人丙○○於警詢中證述其所經營之「阿信原
    木家具店」遭人侵入行竊之事實可佐（見警3卷第46-47頁）
    ，其等之證詞應堪採信。
  (十四)附表編號14部分（被害人辛○○），業據證人巳○○證述：
    這間是民宿，我把廚房紗窗拆下，和癸○○進入屋內行竊，
    卯○○、壬○○ 2人在外把風等語明確（見偵卷第59頁所附
    同前準備程序筆錄），與證人癸○○、卯○○分別於本院、
    警詢中證述之情節大致相符（見本院審判筆錄、警2卷第2-7
    頁），並有證人即被害人辛○○於警詢中證述竊嫌係卸下 1
    樓廚房窗戶侵入住宅行竊之事實可佐（見警2卷第61-63頁）
    ，其等之證詞應堪採信。
  (十五)附表編號15部分（被害人子○○），業據證人巳○○證述：
    我與癸○○持油壓剪從2樓進入屋內行竊，卯○○、壬○○2
    人有進入屋內，他們直接把車子開到被害人車庫等語明確（
    見偵卷第 57-58頁同前準備程序筆錄），與其於本院證述及
    證人卯○○於警詢中證述之情節大致相符（見本院審判筆錄
    、警3卷第1-6頁），並經證人即被害人子○○於警詢中證述
    其住處 2樓樓梯間窗戶之鐵窗遭人剪壞侵入行竊，警方查獲
    之贓物中，壁畫、液晶電視為其所有之事實可佐（見警 3卷
    第49-50頁、花蓮縣警察局吉安分局吉警偵字第 0968002759
    號刑案偵查卷宗-下稱警 5卷，第1-2頁），其等之證詞應堪
    採信。
  (十六)附表編號16部分（被害人辰○○），業據證人巳○○證述：
    癸○○持油壓剪進入屋內，我也有進屋內偷東西出來，卯○○、壬○○在外把風接應等語明確（見偵卷第59頁同前準備
    程序筆錄），並與證人卯○○於警詢中證述之情節大致相符
    （見花蓮縣警察局吉安分局吉警偵字第 0968002176號卷-下
    稱警6卷，第11-15頁），並有證人即被害人辰○○於警詢中
    證述竊嫌以油壓剪剪破鋁窗侵入伊住宅行竊，警方查獲贓物
    中電腦主機1台、行動電話1支為其所有之事實可佐（見警 6
    卷第16-17頁），其等之證詞應堪採信。
  (十七)附表編號17部分（被害人乙○○），業據證人巳○○證稱：
    我和癸○○持油壓剪破壞窗戶進屋內行竊，卯○○、壬○○
    在外把風等語明確（見偵卷第58頁所附同前準備程序筆錄）
    ，與證人卯○○於警詢中證述情節大致相符（見警1卷第2-7
    頁筆錄），並有證人即被害人乙○○於警詢中證述其住處遭
    他人以油壓剪剪破鋁窗侵入行竊，警方查獲之電腦主機 1台
    為其所有之事實可佐（見警1卷第22-23頁），其等之證詞應
    堪採信。雖證人癸○○於本院審理時證稱：這次壬○○沒有
    參與，這地方離壬○○自己住的地方很近，那時我跟卯○○
    、巳○○出去繞，卯○○有注意被害人的作息，我確定壬○○沒有去云云，然其於本院作證時，距離犯罪時間已相隔約
    1 年半，相較於證人巳○○、卯○○分別於 96年10月9日、
    同年6月6日所為證詞，記憶應較模糊，且證人癸○○與巳○○等人共犯竊盜案件高達26件，數量甚多，有本院96年度訴
    字第 387號判決在卷可參，或有記憶不清之處，是尚難以證
    人癸○○與其他 2名證人所述不符之證詞，作為對被告有利
    之認定，附此敘明。
  (十八)附表編號18部分（被害人洪正善），業據被告坦承不諱，並
    經證人巳○○證述：本件由癸○○持油壓剪破壞窗戶，與我
    一起進入屋內行竊，該屋是店面的檳榔攤，卯○○、壬○○
    在外把風等語明確（見偵卷第59頁所附同前準備程序筆錄）
    ，與證人癸○○於本院證述之情節大致相符（見本院審判筆
    錄），並有證人即被害人洪正善於警詢中證述辦公室遭他人
    破壞氣窗玻璃侵入行竊之事實可佐（見警1卷第19-21頁），
    其等之證詞應堪採信。
  (十九)又證人巳○○雖於本院證稱：我之前於 96年10月9日準備程
    序時指述壬○○參與把風12件部分，只有 3件實在，是庚○○、子○○、酉○○這 3件，其他部分我說他有把風並不實
    在，因為卯○○叫我們推掉，當時只有壬○○還沒有到案，
    所以我就推說壬○○有把風云云，然經核證人巳○○於96年
    10月9日 所述壬○○把風行為，均係與卯○○共同為之，並
    未因此產生卸責予壬○○，以達迴護卯○○之效果，有該份
    筆錄可參，是證人巳○○於本院作證時所述上情，不足採信
    ，況證人巳○○亦於同日在本院證述：我印象深刻（壬○○
    有參與）的，只有上開 3件，其他件我都沒有辦法確認等語
    ，足認其係因距離案發時間過久，記憶模糊，而證述被告壬○○僅參與 3件犯行，此部分尚難對被告壬○○為有利之認
    定，仍應以證人巳○○於本院 96年度訴字第387號案件於96
    年10月9日行準備程序時所指述情節較為可採，附此敘明。
    綜上，被告否認參與附表編號1-17所示竊盜犯行，不足採信
    。此外，復有證人丁○○領回SONY牌40吋液晶電視機 1台之
    贓物認領保管單附於警 2卷第77頁、證人午○○提出之全國
    電子股份有限公司訂（出）貨單乙份附於警2卷第 84頁、證
    人戊○○出具之贓物認領保管單乙份附於警3卷第 53頁、證
    人甲○○出具之贓物領據乙份附於警2卷第 81頁、證人未○○出具之贓物領據乙份附於警3卷第 54頁、證人子○○出具
    之贓物認領保管單乙份附於警5卷第 16頁、證人辰○○出具
    之贓物認領保管單乙份附於警6卷第 18頁、證人乙○○出具
    之贓物認領保管單乙份附於警1卷第67頁可參。另有油壓剪2
    支、起子2支、鉗子1支、鑽石玻璃割刀1支、無線電2支、手
    電筒 1支等犯罪工具扣案可佐，本件事證明確，應予依法論
    科。
三、按刑法第321條第1項第3 款之攜帶兇器竊盜罪，係以行為人
    攜帶兇器竊盜為其加重條件，此所謂兇器，其種類並無限制
    ，凡客觀上足對人之生命、身體構成威脅，具有危險性之兇
    器均屬之，且祇須行竊時攜帶此種具有危險性之兇器為已足
    ，並不以攜帶之初有行兇之意圖為必要（最高法院79年度臺
    上字第5253號判例參照）。查扣案之油壓剪2支、起子2支、
    鉗子1支、鑽石玻璃割刀1支及未扣案之小刀1 把，或刀鋒銳
    利或質的堅硬，若持以攻擊人，客觀上足對人之生命、身體
    造成一定之危害，自屬兇器。核被告壬○○所為，除附表編
    號8、9所犯乃刑法第321條第 2項、第1項第1、2、3、4款之
    加重竊盜未遂罪外（被告此部分犯行，於共犯巳○○、癸○○甫剪斷鋁窗侵入，正擬竊取財物之際，即為被害人寅○○
    、己○○發覺而逃逸，竊盜行為僅處於未遂階段，為未遂犯
    ，應依刑法第25條第 2項之規定，按既遂犯之刑減輕之。）
    其餘16件，被告均係犯刑法第321條第1項第1、2、3、4款之
    加重竊盜罪。被告與巳○○、癸○○、卯○○就附表所示18
    件犯行，均有犯意聯絡及行為分擔，皆為共同正犯。被告所
    為附表所示18次加重竊盜既遂、未遂犯行，犯意各別，行為
    互殊，應予分論併罰。被告有事實欄所載之前科紀錄及執行
    情形，此有臺灣高等法院被告前案紀錄表乙份在卷可查，其
    受有期徒刑執行完畢， 5年內故意再犯本件有期徒刑以上之
    18罪，均為累犯，應依刑法第47條第 1項之規定加重其刑，
    並就附表編號8、9部分之犯行依法先加後減。
四、爰審酌被告年輕力壯，不思憑己力賺取生活所需，竟與巳○○、癸○○、卯○○共同侵入住宅、建築物行竊，並分擔把
    風、銷贓之犯罪行為，嚴重影響他人住居安寧，且竊得財物
    甚多，犯罪所生損害非輕，犯後僅坦承 1件犯行，矢口否認
    其餘犯行，未知悔悟，態度不佳等一切情狀，分別量處如主
    文所示之刑，並定其應執行刑。扣案之油壓剪1支、鉗子1支
    、鑽石玻璃割刀1支、無線電2支，為證人卯○○所有，供犯
    本件竊盜之用，業據證人卯○○於 96年度訴字第387號案件
    審理時供承不諱，被告既與卯○○等人為共犯，爰併宣告依
    刑法第38條第1項第2款沒收。另扣案之油壓剪1支、起子2支
    、手電筒1支，證人巳○○、癸○○雖於96年度訴字第387號
    案件審理中表示均為共犯卯○○提供，然卯○○則否認為其
    所有，復無證據證明確為被告或共犯所有，亦非違禁物，爰
    均不沒收諭知，亦附此敘明。
五、另按「18歲以上之竊盜犯、贓物犯，有犯罪之習慣者，得於
    刑之執行前，令入勞動場所強制工作。」竊盜犯贓物犯保安
    處分條例第3條第1項固然定有明文。而保安處分係針對受處
    分人將來之危險性所為之處置，以達教化、治療之目的，為
    刑罰之補充制度。我國現行刑法採刑罰與保安處分雙軌制，
    係在維持行為責任之刑罰原則下，為協助行為人再社會化之
    功能，以及改善行為人潛在之危險性格，期能達成根治犯罪
    原因、預防犯罪之特別目的。是保安處分中之強制工作，旨
    在對嚴重職業性犯罪及欠缺正確工作觀念或無正常工作因而
    犯罪者，強制其從事勞動，學習一技之長及正確之謀生觀念
    ，使其日後重返社會，能適應社會生活。竊盜犯贓物犯保安
    處分條例第3條第1項規定，即係本於保安處分應受比例原則
    之規範，使保安處分之宣告，與行為人所為行為之嚴重性、
    行為人所表現之危險性及對於行為人未來行為之期待性相當
    之意旨而制定，而由法院視行為人之危險性格，決定應否令
    入勞動處所強制工作，以達預防之目的（最高法院91年度臺
    上字第4625號判決意旨參照）。查被告並無竊盜前科，有台
    灣高等法院被告前案紀錄表乙份在卷可參，據其與證人卯○○所述，平日經營「水世界」賣飲料，有正當工作，雖因交
    友不慎，誤入歧途，於短短1個月內，參與 18件竊盜犯行，
    然均係以共同犯罪之意思，分擔把風、銷贓之行為，並未下
    手實施構成要件之行為，尚難認定其有犯竊盜罪之習慣，或
    以竊盜為職業之情形，是檢察官雖建議諭知被告強制工作，
    然本院認判處有期徒刑2年4月，已與其犯罪情節相稱，尚無
    另行諭知強制工作之必要，附此敘明。
據上論斷，應依刑事訴訟法第299條第1項前段，刑法第28條、第
321條第2項、第1項第1款、第2款、第3款、第4款、第51條第5款
、第47條第1項、第25條第2項、第38條第1項第2款，判決如主文
。
本案經檢察官李子春、吳文正到庭執行職務
中    華    民    國    97    年    10    月    30    日
                  刑事第一庭  法  官  蕭一弘
上列正本證明與原本無異。
如對本判決不服，應於送達後10日內，向本院提出上訴狀（上訴
狀應記載具體上訴理由並應抄附繕本）告訴人或被害人如對於本
判決不服者，應具備理由請求檢察官上訴，其上訴期間之計算係
以檢察官收受判決正本之日期為準。
中    華    民    國    97    年    10    月    30    日
                              書記官
附表：
┌─┬─────┬────┬────┬──────┬─────────┐
│編│犯罪時間  │犯罪地點│被害人  │被竊財物    │主文（宣告刑及減得│
│號│          │        │        │            │之刑）            │
├─┼─────┼────┼────┼──────┼─────────┤
│1 │96年5月3日│花蓮縣吉│酉○○  │液晶電視1臺 │壬○○犯結夥、攜帶│
│  │凌晨4時29 │安鄉北昌│        │、電腦1組   │兇器、毀越安全設備│
│  │分許      │村建國路│        │            │、夜間侵入有人居住│
│  │          │一段41號│        │            │建築物竊盜罪，累犯│
│  │          │（永久公│        │            │，處有期徒刑捌月。│
│  │          │司）    │        │            │扣案之油壓剪壹支、│
│  │          │        │        │            │鉗子壹支、鑽石玻璃│
│  │          │        │        │            │割刀壹支、無線電貳│
│  │          │        │        │            │支均沒收。        │
├─┼─────┼────┼────┼──────┼─────────┤
│2 │96年5月6日│花蓮縣壽│丑○○  │液晶電視1臺 │壬○○犯結夥、攜帶│
│  │凌晨0至4時│豐鄉志學│        │            │兇器、毀越安全設備│
│  │許        │村中山路│        │            │、夜間侵入住宅竊盜│
│  │          │三段76號│        │            │罪，累犯，處有期徒│
│  │          │        │        │            │刑捌月。扣案之油壓│
│  │          │        │        │            │剪壹支、鉗子壹支、│
│  │          │        │        │            │鑽石玻璃割刀壹支、│
│  │          │        │        │            │無線電貳支均沒收。│
├─┼─────┼────┼────┼──────┼─────────┤
│3 │96年5月上 │花蓮縣壽│丁○○  │液晶電視1臺 │壬○○犯結夥、攜帶│
│  │旬某日0時 │豐鄉志學│        │            │兇器、毀越安全設備│
│  │至4時許   │村中山路│        │            │、夜間侵入住宅竊盜│
│  │          │三段193 │        │            │罪，累犯，處有期徒│
│  │          │號      │        │            │刑捌月。扣案之油壓│
│  │          │        │        │            │剪壹支、鉗子壹支、│
│  │          │        │        │            │鑽石玻璃割刀壹支、│
│  │          │        │        │            │無線電貳支均沒收。│
├─┼─────┼────┼────┼──────┼─────────┤
│4 │96年5月上 │花蓮縣吉│午○○  │液晶電視1臺 │壬○○犯結夥、攜帶│
│  │旬某日凌晨│安鄉吉安│        │            │兇器、踰越安全設備│
│  │0至4時許  │村中興路│        │            │、夜間侵入住宅竊盜│
│  │          │184號   │        │            │罪，累犯，處有期徒│
│  │          │        │        │            │刑捌月。扣案之油壓│
│  │          │        │        │            │剪壹支、鉗子壹支、│
│  │          │        │        │            │鑽石玻璃割刀壹支、│
│  │          │        │        │            │無線電貳支均沒收。│
├─┼─────┼────┼────┼──────┼─────────┤
│5 │96年5月11 │花蓮縣新│庚○○  │仿古董花瓶1 │壬○○犯結夥、攜帶│
│  │日凌晨1至2│城鄉北埔│        │個、勞力士鑽│兇器、踰越安全設備│
│  │時許      │村光復路│        │錶1只、鑽戒1│、夜間侵入住宅竊盜│
│  │          │85號    │        │只、翡翠項鍊│罪，累犯，處有期徒│
│  │          │        │        │1只、藍寶戒1│刑捌月。扣案之油壓│
│  │          │        │        │只、磨石機4 │剪壹支、鉗子壹支、│
│  │          │        │        │臺、龍旺香4 │鑽石玻璃割刀壹支、│
│  │          │        │        │個          │無線電貳支均沒收。│
├─┼─────┼────┼────┼──────┼─────────┤
│6 │96年5月14 │花蓮縣新│戌○○  │42吋液晶電視│壬○○犯結夥、攜帶│
│  │日凌晨0時 │城鄉北埔│        │1臺         │兇器、踰越安全設備│
│  │44分許    │村建國街│        │            │、夜間侵入住宅竊盜│
│  │          │1號     │        │            │罪，累犯，處有期徒│
│  │          │        │        │            │刑捌月。扣案之油壓│
│  │          │        │        │            │剪壹支、鉗子壹支、│
│  │          │        │        │            │鑽石玻璃割刀壹支、│
│  │          │        │        │            │無線電貳支均沒收。│
├─┼─────┼────┼────┼──────┼─────────┤
│7 │96年5月15 │花蓮縣新│戊○○  │37吋液晶電視│壬○○犯結夥、攜帶│
│  │日凌晨0至4│城鄉嘉里│        │機1臺、木吉 │兇器、毀越安全設備│
│  │時許      │村嘉里三│        │他1支       │、夜間侵入住宅竊盜│
│  │          │街153之5│        │            │罪，累犯，處有期徒│
│  │          │號      │        │            │刑捌月。扣案之油壓│
│  │          │        │        │            │剪壹支、鉗子壹支、│
│  │          │        │        │            │鑽石玻璃割刀壹支、│
│  │          │        │        │            │無線電貳支均沒收。│
├─┼─────┼────┼────┼──────┼─────────┤
│8 │96年5月15 │花蓮縣花│寅○○  │無          │壬○○犯結夥、攜帶│
│  │日凌晨0至4│蓮市重慶│        │            │兇器、毀越安全設備│
│  │時許      │路157號 │        │            │、夜間侵入住宅竊盜│
│  │          │        │        │            │罪，未遂，累犯，處│
│  │          │        │        │            │有期徒刑肆月。扣案│
│  │          │        │        │            │之油壓剪壹支、鉗子│
│  │          │        │        │            │壹支、鑽石玻璃割刀│
│  │          │        │        │            │壹支、無線電貳支均│
│  │          │        │        │            │沒收。            │
├─┼─────┼────┼────┼──────┼─────────┤
│9 │96年5月15 │花蓮縣花│己○○  │無          │壬○○犯結夥、攜帶│
│  │日凌晨0至4│蓮市重慶│        │            │兇器、毀越安全設備│
│  │時許      │路161號 │        │            │、夜間侵入住宅竊盜│
│  │          │        │        │            │罪，未遂，累犯，處│
│  │          │        │        │            │有期徒刑肆月。扣案│
│  │          │        │        │            │之油壓剪壹支、鉗子│
│  │          │        │        │            │壹支、鑽石玻璃割刀│
│  │          │        │        │            │壹支、無線電貳支均│
│  │          │        │        │            │沒收。            │
├─┼─────┼────┼────┼──────┼─────────┤
│10│96年5月19 │花蓮縣壽│甲○○  │觀音佛像1尊 │壬○○犯結夥、攜帶│
│  │日凌晨0時 │豐鄉平和│        │、電腦配件、│兇器、毀越安全設備│
│  │至4時許   │村中華路│        │金飾        │、夜間侵入住宅竊盜│
│  │          │三段226 │        │            │罪，累犯，處有期徒│
│  │          │號      │        │            │刑捌月。扣案之油壓│
│  │          │        │        │            │剪壹支、鉗子壹支、│
│  │          │        │        │            │鑽石玻璃割刀壹支、│
│  │          │        │        │            │無線電貳支均沒收。│
├─┼─────┼────┼────┼──────┼─────────┤
│11│96年5月20 │花蓮縣花│申○○  │冷氣機1臺、 │壬○○犯結夥、攜帶│
│  │日凌晨2時 │蓮市中央│        │飲水機1臺、 │兇器、踰越安全設備│
│  │許        │路四段66│        │電冰箱1臺、 │、夜間侵入有人居住│
│  │          │號（阿信│        │電腦主機1臺 │建築物竊盜罪，累犯│
│  │          │原木傢俱│        │、柚木小茶几│，處有期徒刑捌月。│
│  │          │        │        │            │扣案之油壓剪壹支、│
│  │          │        │        │            │鉗子壹支、鑽石玻璃│
│  │          │        │        │            │割刀壹支、無線電貳│
│  │          │        │        │            │支均沒收。        │
├─┼─────┼────┼────┼──────┼─────────┤
│12│96年5月20 │花蓮縣花│未○○  │桌上型電腦1 │壬○○犯結夥、攜帶│
│  │日凌晨3時 │蓮市中山│魯穎    │組、行動電話│兇器、毀越安全設備│
│  │許        │路一段  │        │5支、充電器5│、夜間侵入住宅竊盜│
│  │          │318巷19 │        │組、現金3萬 │罪，累犯，處有期徒│
│  │          │號      │        │餘元        │刑捌月。扣案之油壓│
│  │          │        │        │            │剪壹支、鉗子壹支、│
│  │          │        │        │            │鑽石玻璃割刀壹支、│
│  │          │        │        │            │無線電貳支均沒收。│
├─┼─────┼────┼────┼──────┼─────────┤
│13│96年5月20 │花蓮縣花│丙○○  │電腦主機1臺 │壬○○犯結夥、攜帶│
│  │日凌晨3時 │蓮市中央│        │、32吋液晶電│兇器、踰越安全設備│
│  │許        │路四段60│        │視1臺       │、夜間侵入有人居住│
│  │          │號（阿信│        │            │建築物竊盜罪，累犯│
│  │          │原木傢俱│        │            │，處有期徒刑捌月。│
│  │          │館）    │        │            │扣案之油壓剪壹支、│
│  │          │        │        │            │鉗子壹支、鑽石玻璃│
│  │          │        │        │            │割刀壹支、無線電貳│
│  │          │        │        │            │支均沒收。        │
├─┼─────┼────┼────┼──────┼─────────┤
│14│96年5月25 │花蓮縣吉│辛○○  │音響1組、DVD│壬○○犯結夥、攜帶│
│  │日凌晨0至4│安鄉干城│        │放影機1臺、 │兇器、毀越安全設備│
│  │時許      │村干城二│        │望遠鏡1支、 │、夜間侵入住宅竊盜│
│  │          │街407號 │        │收音機1臺、 │罪，累犯，處有期徒│
│  │          │        │        │手電筒1支、 │刑捌月。扣案之油壓│
│  │          │        │        │黑膠唱盤1臺 │剪壹支、鉗子壹支、│
│  │          │        │        │            │鑽石玻璃割刀壹支、│
│  │          │        │        │            │無線電貳支均沒收。│
├─┼─────┼────┼────┼──────┼─────────┤
│15│96年5月26 │花蓮縣新│子○○  │液晶電視1臺 │壬○○犯結夥、攜帶│
│  │日凌晨0至4│城鄉北埔│        │、DVD放映機1│兇器、毀越安全設備│
│  │時許      │村復興路│        │臺、飲水機1 │、夜間侵入住宅竊盜│
│  │          │120號   │        │臺、玫瑰石畫│罪，累犯，處有期徒│
│  │          │        │        │2幅         │刑捌月。扣案之油壓│
│  │          │        │        │            │剪壹支、鉗子壹支、│
│  │          │        │        │            │鑽石玻璃割刀壹支、│
│  │          │        │        │            │無線電貳支均沒收。│
├─┼─────┼────┼────┼──────┼─────────┤
│16│96年5月26 │花蓮縣吉│辰○○  │電腦主機1臺 │壬○○犯結夥、攜帶│
│  │日凌晨1時 │安鄉慶豐│        │、手提電腦1 │兇器、毀越安全設備│
│  │許        │八街89號│        │臺、行動電話│、夜間侵入住宅竊盜│
│  │          │        │        │1支、現金新 │罪，累犯，處有期徒│
│  │          │        │        │臺幣6200元  │刑捌月。扣案之油壓│
│  │          │        │        │            │剪壹支、鉗子壹支、│
│  │          │        │        │            │鑽石玻璃割刀壹支、│
│  │          │        │        │            │無線電貳支均沒收。│
├─┼─────┼────┼────┼──────┼─────────┤
│17│96年5月28 │花蓮縣吉│乙○○  │電腦主機1臺 │壬○○犯結夥、攜帶│
│  │日凌晨2至4│安鄉永安│        │            │兇器、毀越安全設備│
│  │時許      │村永昌街│        │            │、夜間侵入住宅竊盜│
│  │          │162號   │        │            │罪，累犯，處有期徒│
│  │          │        │        │            │刑捌月。扣案之油壓│
│  │          │        │        │            │剪壹支、鉗子壹支、│
│  │          │        │        │            │鑽石玻璃割刀壹支、│
│  │          │        │        │            │無線電貳支均沒收。│
├─┼─────┼────┼────┼──────┼─────────┤
│18│96年5月29 │花蓮縣吉│洪正善  │液晶電視1臺 │壬○○犯結夥、攜帶│
│  │日凌晨1時 │安鄉吉興│        │、卡拉OK主機│兇器、毀越安全設備│
│  │許        │路二段  │        │1組、散裝香 │、夜間侵入有人居住│
│  │          │248號（ │        │菸170包、檳 │建築物竊盜罪，累犯│
│  │          │圓圓檳榔│        │榔540包、香 │，處有期徒刑捌月。│
│  │          │攤）    │        │菸57條      │扣案之油壓剪壹支、│
│  │          │        │        │            │鉗子壹支、鑽石玻璃│
│  │          │        │        │            │割刀壹支、無線電貳│
│  │          │        │        │            │支均沒收。        │
└─┴─────┴────┴────┴──────┴─────────┘
附錄本判決論罪之法律條文：
中華民國刑法第321條：（加重竊盜罪）
犯竊盜罪而有左列情形之一者，處6月以上、5年以下有期徒刑：
一  於夜間侵入住宅或有人居住之建築物、船艦或隱匿其內而犯之
    者。
二  毀越門扇、牆垣或其他安全設備而犯之者。
三  攜帶兇器而犯之者。
四  結夥三人以上而犯之者。
五  乘火災、水災或其他災害之際而犯之者。
六  在車站或埠頭而犯之者。
前項之未遂犯罰之。


司法院資訊處製作；財團法人民間司法改革基金會備份。
